【裁判字號】    98,抗,285
【裁判日期】    981127
【裁判案由】    本票裁定
【裁判全文】
臺灣臺中地方法院民事裁定               98年度抗字第285號
抗  告  人  甲○○
相  對  人  乙○○
上列抗告人因與相對人間聲請本票准許強制執行事件，抗告人對
於民國98年10月27日本院簡易庭所為之98年度司票字第8759號裁
定提起抗告，本院合議庭裁定如下：
    主    文
抗告駁回。
抗告程序費用新台幣壹仟元由抗告人負擔。
    理    由
一、按執票人向本票發票人行使追索權時，得聲請法院裁定後強
    制執行，票據法第123條定有明文。次按匯票上雖有免除作
    成拒絕證書之記載，執票人仍應於所定期限內，為付款之提
    示，但對於執票人主張未為提示者，應負舉證之責，票據法
    第95條亦定有明文，而本條之規定，依同法第124條規定於
    本票準用之。是本票內記載免除作成拒絕證書者，票據債務
    人若抗辯執票人未經提示付款，即應由其負舉證之責。又本
    票執票人依據票據法第123 條規定，聲請法院裁定許可對發
    票人強制執行，係屬非訟事件，並無確定實體上法律關係存
    否之效力，法院僅就本票形式上之要件是否具備予以審查，
    即為已足，至於當事人間實體上之爭執，應循訴訟程序以資
    解決，最高法院56年台抗字第714 號及57年台抗字第76號分
    別著有判例。
二、抗告意旨略以：本件執票人並未向抗告人為提示及催討，未
    經聲請支付命令，本票上也沒填寫還款日期，事隔兩年突然
    要申請強制執行，要求一次付清，本票上也沒寫要收年息5%
    ，當初向公司借錢，但並未拿到這筆款項就離職等語。
三、經查，相對人主張其執有抗告人簽發如原裁定所示之本票一
    紙，並免除作成拒絕證書，詎屆期提示未獲付款，依票據法
    第123條規定聲請裁定許可強制執行等情，已據其提出本票
    一紙為證。原裁定予以准許，即無不合。抗告人雖抗辯相對
    人未為付款之提示，惟依首揭規定及說明，應由其舉證證明
    之，然抗告人未舉證以實其說，難認其主張為有理由。又執
    票人向發票人行使追索權時，本得要求發票人給付自本票到
    期日起至清償日止依年息6%計算之利息，且本票如未記載到
    期日者，視為見票即付，此觀票據法第124 條準用第97條、
    第120 條第2 項規定甚明，故相對人聲請加計自本票到期日
    起至清償日止之利息，並僅按年息5%計算，亦無不合。至於
    抗告人其餘抗告理由，經核係對於本票債權債務存否之實體
    上事項有爭執，依前開說明，應由抗告人另行提起訴訟解決
    ，尚非本件非訟事件所得審究，仍應准為強制執行之裁定。
    從而，本件抗告為無理由，應予駁回。
四、據上論結，本件抗告為無理由，依非訟事件法第46條、第21
    條第2項、第24條第1項，民事訴訟法第495條之1第1項、第
    449條第1項、第78條，裁定如主文。
中    華    民    國    98    年    11    月    27    日
                  民事第三庭  審判長法  官    許秀芬
                                    法  官    林源森
                                    法  官    林慧貞
上正本係照原本作成
本裁定不得抗告
中    華    民    國    96    年    11    月    27    日
                                    書記官


司法院資訊處製作；財團法人民間司法改革基金會備份。
